臺灣臺北地方法院刑事判決
110年度侵訴字第65號
公  訴  人  臺灣臺北地方檢察署檢察官
被      告  徐海鵬



選任辯護人  葉雅婷律師
上列被告因妨害性自主案件，經檢察官提起公訴（110年度偵字
第2798號），本院判決如下：
    主  文
徐海鵬犯強制猥褻罪，處有期徒刑拾月。又犯性騷擾防治法第二
十五條第一項之性騷擾罪，共貳罪，各處有期徒刑參月，如易科
罰金，以新臺幣壹仟元折算壹日。前開有期徒刑得易科罰金部分
，應執行有期徒刑伍月，如易科罰金，以新臺幣壹仟元折算壹日
。
    事  實
一、徐海鵬㈠於民國109年3月10日晚間7時許，在臺北市○○區○○路
    000號錢櫃KTV臺北松江店602包廂（下稱錢櫃包廂）内，與
    代號AW000-A109349號成年女子（真實姓名年籍詳卷，下稱
    甲 ）、代號AW000-A109348號成年女子（真實姓名年籍詳卷
    ，下稱乙 ）一同唱歌飲酒時，竟⒈基於強制猥褻之犯意，利
    用與甲 比鄰而坐之機會，將其左手掌觸碰甲 後背腰部後，
    伸入甲 衣物内揉捏其背部、臀部及拉扯甲 内褲，經甲 扭
    動閃避並以手推拒，仍不顧甲 之反對意願猥褻得逞。⒉另意
    圖性騷擾，趁乙 不及抗拒之際，假借酒意將手伸入乙 跨下
    以手指隔著底褲觸摸乙 下體1至2秒得逞。㈡另於同年5月28
    日晚間7時許，在臺北市○○區○○路0段000號2樓黑美林傳統台
    南小吃私藏料理店（下稱黑美林餐廳）内，利用與甲 、乙 
    及代號AW000-A109347號成年女子（真實姓名年籍詳卷，下
    稱丙 ）用餐飲酒後，見丙 用餐完畢起身離去之際，竟基於
    性騷擾之犯意，趁丙 不及抗拒之際，撫摸丙 肩膀後下滑至
    臀部，並以手捧丙 臀部，對丙 性騷擾得逞。
二、案經甲 、乙 、丙 訴由臺北市政府警察局中山分局報告臺
    灣臺北地方檢察署檢察官偵查起訴。
    理  由
壹、程序部分：
一、按性侵害犯罪防治法所稱性侵害犯罪，係指觸犯刑法第221
    條至第227條、第228條、第229條、第332條第2項第2款、第
    334條第2款、第348條第2項第1款及其特別法之罪；又行政
    機關、司法機關及軍法機關所製作必須公示之文書，不得揭
    露被害人之姓名、出生年月日、住居所及其他足資識別被害
    人身分之資訊，性侵害犯罪防治法第2條第1項、第12條第2
    項分別定有明文。另性侵害犯罪防治法第12條所定其他足資
    識別被害人身分之資訊，包括被害人照片或影像、聲音、住
    址、親屬姓名或其關係、就讀學校與班級或工作場所等個人
    基本資料，性侵害犯罪防治法施行細則第6條亦有明文。本
    案係屬性侵害犯罪防治法所稱之性侵害犯罪，因本院製作之
    判決係屬必須公示之文書，為避免被害人身分遭揭露，爰依
    上開規定，對於被害人甲 、被害人乙 、被害人丙 以及被
    害人丙 丈夫張○豪之姓名予以隱匿，以免揭露被害人身分，
    先予敘明。
二、證據能力部分：
　㈠按被告以外之人於審判外之言詞或書面陳述，除法律有規定
    者外，不得作為證據；被告以外之人於審判外之陳述，雖不
    符同法第159條之1至第159條之4之規定，而經當事人於審判
    程序同意作為證據，法院審酌該言詞陳述或書面陳述作成時
    之情況，認為適當者，亦得為證據；而當事人、代理人或辯
    護人於法院調查證據時，知有第159條第1項不得為證據之情
    形，而未於言詞辯論終結前聲明異議者，視為有前項之同意
    ，刑事訴訟法第159條第1項、第159條之5分別定有明文。查
    本件公訴人、被告徐海鵬及其選任辯護人就本判決所引用審
    判外之言詞或書面陳述之證據能力，經本院於審判期日提示
    ，並告以要旨後，除爭執證人戊○○於警詢證述之證據能力外
    （詳下述），均未於言詞辯論終結前聲明異議，本院審酌該
    等具有傳聞證據性質之證據，其取得過程並無瑕疵或任何不
    適當之情況，應無不宜作為證據之情事，認以之作為本案之
    證據，應屬適當，依刑事訴訟法第159條之5之規定，自得作
    為證據。至於被告之選任辯護人雖爭執甲 、乙 、丙 、張
    容瑄及李宗衡分別於警詢、檢察事務官詢問；丁○、張○豪於
    警詢；庚○○於檢察事務官詢問之證據能力，惟此部分未經本
    判決採為認定被告犯罪之證據，併此敘明。
　㈡復按被告以外之人於審判外之言詞或書面陳述，除法律有規
    定者外，不得作為證據；被告以外之人於審判中有傳喚不到
    之情形，其於司法警察調查中所為之陳述，經證明具有可信
    之特別情況，且為證明犯罪事實之存否所必要者，得為證據
    ，刑事訴訟法第159條第1項、第159條之3第3款分別定有明
    文。經查證人戊○○於警詢所證，對被告而言，固為被告以外
    之人於審判外之陳述，然證人戊○○於本院審理時經合法傳喚
    未到庭，其戶籍並已遷至戶政事務所，而其109年於警詢所
    證，離本案發生時較近，且上開證人與被告及告訴人等均為
    友人關係，於警詢中之證述記憶應較為清楚且證述時顯無設
    詞誣陷被告之動機，堪認該份警詢筆錄之製作過程中，證人
    戊○○未遭警方為強暴、脅迫、利誘等類此方式不法取供無誤
    ，本件證人戊○○之警詢筆錄製作過程既堪信無瑕疵，且為證
    明本件犯罪事實存否所必要，揆諸前揭法條所示，自具有證
    據能力。
　㈢其餘資以認定本案犯罪事實之非供述證據，並無證據證明有
    違反法定程序取得之情形，且亦與本件待證事實具有證據關
    連性，均認有證據能力。
貳、實體部分：
一、認定事實所憑之證據及理由：
    訊據被告固坦承其有於109年3月10日與告訴人甲 、乙 同在
    錢櫃包廂，並有於109年5月28日前往黑美林餐廳聚餐，告訴
    人丙 當時在場，惟矢口否認有何強制猥褻及性騷擾犯行，
    辯稱：本件都是不實指控，在錢櫃包廂中，伊的印象告訴人
    甲 、乙 沒有坐在伊旁邊，又於黑美林餐廳餐敘後，同年6
    月2日在星巴克與張○豪談論告訴人丙 遭性騷擾乙事，係因
    餐敘當天有喝啤酒，擔心自己的言行有引起誤會，調閱餐敘
    當天監視器錄影帶後，確定伊根本與告訴人丙 無身體接觸
    ，即沒有再與張○豪聯絡，徐海鴻向張○豪致歉，不代表伊就
    有如此之行為云云。被告之選任辯護人則以：⒈本件於109年
    3月10日於錢櫃包廂唱歌，實則當日包廂內燈光明亮，氣氛
    融洽，並無告訴人甲 及乙 所述之情況發生，事後也沒有任
    何人反應被告有踰矩的行為，依當日座位，戊○○坐於被告之
    左側，告訴人甲 坐於戊○○之左側，且告訴人甲 身旁即為其
    男友丁○，被告豈有可能上下其手，不被發現，至於告訴人
    甲 的男友丁○所為的陳述，則與告訴人甲 有重大歧異。⒉告
    訴人乙 除其個人片面指述外，並無其他證人或證據可以佐
    證，且若依其陳述被告已喝得爛醉，如何精準以手指觸摸其
    下體1至2秒。⒊且告訴人甲 與乙 先後邀約在同年4月17日跟
    5月28日進行餐敘，從群組對話中，也沒有任何異樣，而且
    邀約的對象也包含被告。餐敘結束後，告訴人甲 於離去餐
    廳之際尚且主動上前禮貌性與被告擁抱道別後離去。⒋從黑
    美林餐廳監視器錄影畫面無從看出被告有觸摸告訴人丙 之
    動作，告訴人丙 之描述與監視器錄影畫面所呈現是不一致
    的，被告根本不可能知道黑美林餐廳有監視錄影及監視錄影
    角度位置，告訴人丙 所證與張○豪之證詞亦有很大之歧異，
    且告訴人丙 所述縱屬實，不可能沒有人目擊這件事情，告
    訴人丙 如感到不舒服，應從離出口較近之座位右邊離開。⒌
    張○豪與告訴人等均為姻親及朋友關係，聯手無端構陷被告
    ，以多人不實之指控營造被告酒後輕薄告訴人等之假象，並
    以恐嚇之口吻企圖向被告索取賠償，誣指被告有上開犯行。
    ⒍告訴人乙 與證人徐海鴻之對話、證人庚○○之證詞均不足以
    證明被告有該等犯行，蓋其等並未親身見聞此事云云。為被
    告利益辯護。經查：
　㈠被告於109年3月10日與甲 、乙 同在錢櫃包廂唱歌，並於109
    年5月28日與甲 、乙 及丙 等人前往黑美林餐廳聚餐，業據
    被告於警詢中、偵查中及本院審理中供承在卷（見他字卷第
    32頁、偵字卷第25至28頁、第39頁、本院卷㈡第64頁），核
    與證人即告訴人3人於本院審理中證述（見本院卷㈡第195、2
    12、259頁）相符，是此部分之事實，堪以認定。
　㈡對甲 犯強制猥褻犯行部分：
　⒈本件被告於事實欄一、㈠⒈所示之時間、地點，違反告訴人甲 
    之意願，對告訴人甲 為強制猥褻行為等節，業經證人即告
    訴人甲 於檢察官偵查中證稱：伊有遭被告接觸到牛仔褲內
    後方臀部，被告當時突然用力的拉扯伊的底褲，伊的身體有
    扭動要反抗，但伊不知道怎麼面對，伊認識被告的弟弟，想
    說被告的弟弟在旁邊，怎麼會發生這種事，伊有愣住，之後
    伊離開位置。隔了幾分鐘後，想說被告可能一時喝多，伊男
    友丁○又在席間，所以伊就坐回原本的位置，回去後被告又
    再摸伊，伊就跟丁○離開了等語（見他字卷第80至81頁）。
    於本院審理中證稱：109年3月10日晚間7時許有到錢櫃包廂
    參加朋友聚會。現場有告訴人乙 、丁○以及被告、徐海鴻。
    伊與丁○一起到場，到場時有戊○○、被告在場。被告坐在伊
    的右邊，伊的左邊是丁○。當日穿著為T恤跟牛仔長褲。期間
    被告開始摸伊的背部，會摸到褲子裡面，動作很劇烈，因衣
    服沒有紮在褲子裡，是鬆的，所以手是很容易伸進去。被告
    是用左手摸整個下背部，比較嚴重的是會伸進內褲，會拉扯
    伊的內褲，有接觸到伊的肌膚，隔著內褲跟沒有隔著內褲都
    有。當時伊驚嚇，驚嚇的時候會有一段時間是不知道該怎麼
    反應，伊不知道具體時間有多長，並沒有馬上離開，且伊沒
    有換座位，伊的確中間曾經起來過，但是因為伊當時想沒有
    別的位置坐了，而且伊也不想驚動別人，伊只好又坐回去，
    當伊開始比較有能力可以反應的時候，伊就因為不舒服跟告
    訴人乙 說想離開了。離開之後，在回家的路上，伊有與丁○
    討論。丁○有看到這件事情的發生，所以並沒有問伊為何要
    走。因為被告是朋友的哥哥，當下會感到驚嚇，事後沒有主
    動想要處理，而是另外一個證人決定要提告的時候，被告的
    態度非常惡劣，伊才覺得應該要把這件事情說出來。本來是
    沒有想要報案的，因為自己懦弱，也不敢讓別人知道。這整
    個時間確實長，時間無法計算，長到伊真的很羞愧，為什麼
    伊沒有即時處理。伊中間有一次有試著想要用手臂推開被告
    的手臂，不過被告力氣非常大，而伊也不想驚動別人，伊不
    想讓別人看到或是知道，所以伊也沒有直接做任何更激烈的
    反應等語（見本院卷㈡第194至202頁）。互核證人即告訴人
    甲 上開證述，其於檢察官偵查及本院審理中均一致指稱其
    於案發當日遭被告違反其意願以手隔著衣物或伸進其身著衣
    服或牛仔褲中長時間撫摸其背部及臀部肌膚，甚至拉扯其內
    褲，驚嚇之餘曾試著以手臂推開被告或扭動身體之方式反抗
    等節，若非其自己親身經歷之事且記憶深刻，實難能憑空編
    撰，且證人即告訴人甲 經本院告以偽證刑典，具結而為證
    述，衡情自無甘冒偽證、誣告罪責恣意構陷被告之理，足見
    證人即告訴人甲 之證言具有相當之憑信性。
　⒉復佐以證人即告訴人甲 之男朋友丁○於於本院審理中證稱：
    伊記得有至KTV唱歌，但具體日期、包廂號碼不記得。在場
    有告訴人甲 、告訴人乙 、Frances（音譯）、被告、庚○○
    。伊是坐在告訴人甲 的左邊，伊有看到被告摸告訴人甲 屁
    股、陰部，告訴人甲 應該是穿牛仔褲。伊那時候沒有馬上
    處理的心態為，伊是個外國人，而那些朋友都是告訴人甲 
    的朋友，伊是跟告訴人甲 一起出去玩，伊的心態當然不高
    興，但是伊也不會為了這個去打人或是怎樣，因為畢竟不是
    伊的朋友，伊當然要忍住，告訴人甲 當然也不高興。伊看
    到摸陰部有上前制止，伊就跟被告說欸欸欸，不能做這種事
    情。告訴人甲 有跟伊討論過這件事，她的情緒伊記得不太
    清楚，但是按道理她應該是不高興，因為這種事情是很不好
    的事情等語（見本院卷㈡第224至229頁）。參以證人丁○於本
    院審理中所證縱與告訴人甲 就觸摸部位有所不一致，惟就
    被告犯罪之時間、地點、方式等所證情節大致相符，並具結
    以擔保其證述之憑信性，且其於案發當下既已忍住情緒不予
    發作，衡情當無日後虛偽作證誣指被告之動機，是證人丁○
    對被告不利之證述具一定之憑信性。
　⒊再參證人戊○○於警詢中略證稱：當天伊先抵達錢櫃包廂，被
    告是第二個抵達，被告就先坐在伊旁邊，後來在其他人陸續
    抵達時，伊移到點歌位置，直到告訴人甲 要離開時跟伊講
    被告一直摸其屁股，男朋友丁○也有看到，丁○很不開心，告
    訴人甲 自己本身也很不舒服，告訴人甲 當時神色很尷尬、
    委屈，所以伊等要先離開，沒多久大家也就一起離開了等語
    （見他字卷第43至44頁）。證人戊○○證述曾自告訴人甲 處
    聽聞其遭強制猥褻一事、告訴人甲 向其述說時神色尷尬、
    委屈之客觀情狀，均可作為告訴人甲 證言之補強證據，是
    堪認告訴人甲 之證述可信性極高，確非虛構。
　⒋再者，本件經本院當庭勘驗被告與張○豪於星巴克談論黑美林
    餐敘一事之錄音檔案，勘驗結果略如下（見本院卷㈡第187頁
    ）：「
　　......
　　張○豪：對，那後來，欸，他看說怎樣，甲 怎樣怎樣怎樣，
    然後我就問了一下，後來說欸，似乎不是第一次了這樣。
　　被告：嗯。
　　張○豪：對，因為之前甲 有跟我說，你們上次去唱歌。
　　被告：嗯。
　　張○豪：弄到後來，她跟她男朋友也鬧得非常不開心，也是
    因為這個事情。
　　被告：嗯。
　　張○豪：所以這個我是希望你也跟甲 道歉一下。
　 （12分01秒）
　　被告：嗯。
　　張○豪：這是，這是我個人啦，我個人的私心，我希望你可
    以，做這個事情。
　　被告：嗯。
　　張○豪：因為那天女生他們都有點不舒服。
　　被告：嗯。
　　......」由上揭勘驗筆錄可徵若被告並無撫摸告訴人甲 之
    背部與臀部，為何在張○豪質問被告之過程中，僅默默表示
    「嗯」，而沒有大力駁斥，顯係被告心虛作為，至為明灼。
　⒌此外復有證人丁○、李宗衡、戊○○繪製錢櫃包廂現場位置圖（
    見他字卷第49頁、55頁）附卷可稽，核與證人即告訴人甲 
    之證述相符，足以補強證人即告訴人甲 證言之憑信性。
　㈢對乙 性騷擾部分：
　⒈證人即告訴人乙 於檢察官偵查中證稱：被告於KTV中，伊穿
    短裙，被告突然隔著底褲摸伊的下體，伊無法閃躲等語（見
    他字卷81頁）。於本院審理中略證稱：109年3月10日晚間7
    時有至錢櫃包廂，在場有被告、被告的弟弟、庚○○、告訴人
    甲 、丁○、還有戊○○。應該是從7點開始，到幾點結束伊不
    記得，應該是半夜。告訴人甲 跟丁○先離開，剩下伊、庚○○
    、被告、游士賢、戊○○。伊記得下身是穿短裙，到後面剩下
    幾個人的時候，伊想說被告喝多了，欲關心被告，便去坐在
    被告旁邊，被告就用手摸伊的私處，伊就馬上彈開，從此伊
    就沒有再接近被告，坐在離被告很遠的地方。因為伊穿短裙
    ，很容易就摸到裡面，被告是隔著伊的內褲觸摸。碰觸的時
    間很短，伊就彈開了，因為伊有被嚇到。後來就是保持距離
    ，小心一點，而如果沒有告訴人丙 遭性騷擾之事，伊也不
    願意講這件事情，這也不是很光榮的事等語（見本院卷㈡第2
    12至215頁）。互核證人即告訴人乙 上開證述，其於檢察官
    偵查及本院審理中均一致指稱其於案發當日遭被告伸進其短
    裙內短暫觸摸其陰部之性騷擾罪構成要件事實不移，若非其
    自己親身經歷之事且記憶深刻，實難能憑空編撰，且證人即
    告訴人乙 經本院告以偽證刑典，具結而為證述，酌以告訴
    人乙 原本之處理方式係為與被告保持距離，然而被告除觸
    碰其隱私處外更觸碰其他女性身體私密部位，始與告訴人甲
     、丙 共同決定提告，衡情自無甘冒偽證、誣告罪責恣意構
    陷被告之理，足見證人即告訴人乙 之證言具有相當之憑信
    性。
　⒉復參以證人即告訴人丙 於本院審理中證稱：因為伊告訴伊婆
    婆（即告訴人乙 ）遭被告性騷擾之事，然後伊很堅持伊要
    提告，伊婆婆才說渠跟甲 之前也有發生類似的事情，伊等
    後來就決定要一起提告等語（見本院卷㈡第262頁）。足徵告
    訴人丙 確有自告訴人乙 處聽聞其遭被告觸摸私處一事，且
    若非告訴人丙 堅持提告，告訴人乙 因為羞辱難堪而不願意
    主動提及此事甚至提出告訴。而本案因各告訴人皆係分別受
    害，經丙 主動告知及詢問後始決議共同提告。是證人即告
    訴人丙 之證述足以作為證人即告訴人乙 證述之補強證據，
    被告確有對告訴人乙 為性騷擾犯行，亦甚明灼。
　㈣對丙 性騷擾部分：
　⒈證人即告訴人丙 於檢察官偵查中證稱：當時在黑美林餐廳，
    大家吃完要下樓結帳並起身時，被告手摸伊的肩膀，往下順
    勢摸到伊的屁股，這件事情突然發生，伊無法反應。後來伊
    去拿包包，被告一直跟著伊，想要扶伊，伊有揮開，說不要
    扶等語（見他字卷第81頁）。於本院審理中證稱：110年5月
    28日晚間伊有去黑美林餐廳用餐，在場有伊、告訴人甲 、
    告訴人乙 、張○豪、被告、被告的弟弟，還有好幾個人，大
    概有10人左右。伊坐在伊先生的右邊，被告坐在伊先生左邊
    ，中間伊等快吃完飯的時候，餐廳的人上來通知警察要來開
    單，伊先生就下去移車，然後被告就一直邀伊喝酒，因為被
    告是長輩，伊就陪被告喝，期間大概每幾分鐘就要喝一次，
    然後大家用餐結束後差不多要回家時伊站起來，站在座位椅
    背後面，被告突然就搭伊的肩，順勢滑下去摸伊的屁股，而
    且是用捧的，之後伊嚇到，覺得很可怕，就趕快往後走要拿
    伊的包包，包包在圓桌後面的一個高台，要繞過圓桌過去拿
    ，但被告就是一直跟著伊，一直要扶伊的肩膀，伊就很大聲
    的跟被告說不要扶了，後來伊就趕快衝下樓。下樓後伊就去
    找伊先生並一直站在伊先生旁邊，然後一直看著被告在哪裡
    。上車後伊等要一起回家的時候就有跟伊先生說等語（見本
    院卷㈡第258至263頁）。互核證人即告訴人丙 上開證述，其
    於檢察官偵查及本院審理中均一致指稱其於案發當日經被告
    以手觸摸臀部處之性騷擾罪構成要件事實不移，若非其自己
    親身經歷之事且記憶深刻，實難能憑空編撰，且證人即告訴
    人丙 經本院告以偽證刑典，具結而為證述，衡情自無甘冒
    偽證、誣告罪責恣意構陷被告之理，足見證人即告訴人甲 
    之證言具有相當之憑信性。
　⒉復參以證人張○豪於審理中證稱：110年5月28日晚間有至黑美
    林餐廳用餐，散會之前，因為餐廳服務生跟伊說樓下有抓臨
    停，伊就先下去牽車子，所以大家散會的時候伊已經先獨自
    離開了，後來伊在路邊等伊太太（即告訴人丙 ）跟大家下
    來。伊太太上車的時候跟伊說於餐廳內發生不愉快的事情。
    因為伊自己原本在餐廳的座位是坐在被告跟伊太太中間，所
    以伊離開之後中間就空了一個位子，伊太太是跟伊說大家準
    備要散會的時候，因為伊太太的包包放在背後，要去拿的時
    候，被告有摸伊太太屁股，後來伊太太覺得不舒服，有想要
    離被告遠一點的時候，被告有跟上去想要二度再摸伊太太屁
    股，是蠻明顯不是不小心的，因為伊當下有問告訴人丙 說
    會不會是不小心的，畢竟人擠來擠去之類的，伊太太說絕對
    不是，因為還有第二次。當天結束之後，因為伊沒有被告的
    聯絡方式，伊是傳LINE給被告的弟弟徐海鴻，跟徐海鴻敘述
    這件事情的經過及詢問被告聯絡資料等等，徐海鴻是當下代
    替被告道歉，然後徐海鴻也跟渠姊姊講了，渠姊姊也會訓斥
    被告。後來被告有以手機簡訊跟伊聯絡，伊等就決定約在咖
    啡廳聊這件事情怎麼處理，聊的過程中伊就跟被告說這個事
    情讓伊太太非常不舒服，當天被告非常客氣，也有道歉，就
    提出了三種解決方法，第一個是伊揍他一頓，第二個就是他
    開一桌，大家吃吃喝喝就當沒這件事情，第三個就是賠錢。
    伊其實當下會覺得很奇怪的是，因為伊在車上，所以伊看得
    到餐廳門口，伊看到被告在道別的時候他有去抱告訴人甲 
    ，很明顯是很不舒服，因為被告過去抱，然後甲 一直在往
    後退，所以兩個人已經幾乎是呈一個Ａ字形的狀態，就是很
    明顯告訴人甲 是很不舒服的，有這個事情之後伊就先詢問
    告訴人甲 跟伊母親（即告訴人乙 ），告訴人甲 及伊母親
    跟伊敘述在錢櫃包廂被告也是喝酒喝多了，有去侵犯到其他
    女性，伊母親聽到之後也蠻自責的，因為覺得第一次沒有去
    處理，所以造成這次自己的媳婦被侵犯到。在咖啡廳談論中
    ，伊應該有跟被告說要求跟那些女士道歉，但是伊並沒有代
    表那些女士來跟被告談這個事情，主要是針對伊太太這個部
    分等語（見本院卷㈡第276至279頁）。由告訴人丙 之情緒反
    應為不舒服等客觀情狀，更可徵其確實因甫遭受性騷擾而感
    到不適，縱證人張○豪與告訴人丙 證述就性騷擾之次數有細
    微出入，此係因轉述之過程中可能有所誤會，惟就性騷擾之
    時間、地點與方式互核一致，自足以佐證告訴人丙 證述之
    憑信性。
　⒊被告與張○豪於星巴克談論黑美林餐敘一事之錄音，亦經本院
    當庭勘驗，勘驗結果略以（見本院卷㈡第178至187頁）：「
　　被告：是這樣的，那天實在是喝多了，所以勒，（32秒）如
    果有酒後失態真的非常非常抱歉，首先必須要這樣子跟你說
    。
　　......
　　被告：然後第二天一睡醒了，看到訊息之後，我就趕快跟你
    媽媽，跟乙○ 就發了臉書上，我上面就寫說，我說：乙○ 好
    ，昨天酒喝太多了，如果言行有冒犯，深致歉意、深致歉意
    。然後趕快就透過我弟弟要了你的手機，所以我們應該是第
    二天禮拜五我們就通了個電話、通了個電話，然後禮拜六我
    大概早上再發了簡訊約你出來，大概這個事情怎麼樣要怎麼
    處理會比較好一點，那我想大概就是怎麼樣的事這樣，那最
    後我想應該是看看夫人意下是怎麼樣？因為我想尊重夫人的
    想法是最重要的，跟這一個，大概是這個樣子。
　　......
　　張○豪：那我想，到那個時候你才有我的資料，然後才。（2
    分16秒）
    被告：是是是。
    張○豪：打電話跟我道歉。
    被告：是是是，是的。
    ......
    被告：蠻傷人的啦，那你說除了這些以外，對不對，那我想
    主要是這三個嘛，第一個賠償、第二個吃一頓飯、第三個你
    們打我一頓嘛。
    ......
    張○豪：對，她是傾向於直接找警察。」
　　由上揭勘驗筆錄可徵若被告並無觸摸告訴人丙 臀部之性騷
    擾犯行，大可直接駁斥並無此舉，被告捨此未為，而先向張
    ○豪道歉並進一步洽談和解條件，足認被告確有為告訴人丙 
    所陳之性騷擾事實經過無訛。
　⒋又佐以告訴人乙 與徐海鴻之通訊軟體對話紀錄（見他字不公
    開卷第17至18頁）：「
　　5月28日下午10：02
　　告訴人乙 ：我兒子生氣了，上回在ktv就弄得不愉快了，真
    是糟糕。
　　徐海鴻：傷腦筋啊！姊姊已經在修理他了，我也跟公子再三
    致歉了！真的不好意思了！」
　　張○豪與徐海鴻之通訊軟體對話紀錄（見他字不公開卷第19
    頁）：
　　張○豪：寶哥，我是Kevin，今天後來警察來店門口抓違規停
    車，我就先下去了，但我不在的時候你哥哥兩度摸了我老婆
    的屁股，其他在場的女士們我個人觀察也被你哥哥『過度的
    熱情』弄得很不舒服......
　　徐海鴻：不好意思，我先代他道歉，你先轉達給夫人，我也
    沒有和哥哥住在一起，會儘快處理......」
　　被告及其選任辯護人雖辯稱：徐海鴻致歉乙事，非可謂被告
    確有性騷擾告訴人丙 云云，惟由上揭對話可知，被告之弟
    弟徐海鴻在聽聞被告性騷擾告訴人丙 一事後，並沒有立即
    袒護其胞兄，或逕予駁斥，反而係代被告先向告訴人乙 與
    張○豪致歉，適足徵告訴人丙 指證情節非虛。
　⒌證人庚○○亦於偵查中及審理中略證稱：伊有於109年6月20日
    以MESSENGER通訊軟體指稱被告「過份」，係因自告訴人乙 
    處聽聞被告有性騷擾告訴人丙 ，伊想說女生應該不會隨便
    說這樣子的話，如果確實有發生這件事的話，確實有點過份
    等語（見偵字卷第36頁，本院卷㈡第236至238頁），此復有
    通訊軟體對話紀錄可佐（見偵字不公開卷第51頁），通訊軟
    體中並有以下對話「大寶哥你的事我沒法處理，但態度也很
    重要，你就要求和解就好了，但我還要跟你說你過份了！」
    亦足證證人庚○○確實有自告訴人乙 處聽聞告訴人丙 遭被告
    性騷擾一事，其當下反應係覺得這件事過份了，始斥責被告
    ，堪信告訴人丙 所證確屬實在。
　㈤被告及其選任辯護人雖以前詞置辯，經查：
　⒈被告及其選任辯護人辯稱：本件都是不實指控，在錢櫃包廂
    中，伊的印象告訴人甲 及告訴人乙 沒有坐在伊旁邊。當日
    包廂內燈光明亮，氣氛融洽，並無告訴人甲 及乙 所述之情
    況發生，事後也沒有任何人反應被告有踰矩的行為，依當日
    座位，戊○○坐於被告之左側，告訴人甲 坐於戊○○之左側，
    且告訴人甲 身旁即為其男友丁○，被告豈有可能上下其手，
    不被發現云云。惟查，就被告強制猥褻告訴人甲 之犯行，
    業經告訴人甲 、丁○及戊○○分別證述明確，復有被告與張○
    豪於星巴克之錄音譯文供參，而告訴人甲 業已證稱坐於被
    告身側，且該行為確遭證人丁○所目睹，又告訴人甲 及乙 
    之所以未於當下反應被告有此強制猥褻及性騷擾行為，係因
    事發當下覺得羞愧而不願張揚，是被告及其選任辯護人此部
    分所辯，尚非可採。
　⒉被告及其選任辯護人復辯稱：於黑美林餐廳餐敘後，同年6月
    2日在星巴克與張○豪談論告訴人丙 遭性騷擾乙事，係因餐
    敘當天有喝啤酒，擔心自己的言行有引起誤會，調閱餐敘當
    天監視器錄影帶後，確定伊根本與告訴人丙 無身體接觸，
    即沒有再與張○豪聯絡。且被告根本不可能知道黑美林餐廳
    有監視錄影及監視錄影角度位置，告訴人丙 如感到不舒服
    ，應從離出口較近之座位右邊離開。又張○豪與告訴人等均
    為姻親及朋友關係，聯手無端構陷被告，以多人不實之指控
    營造被告酒後輕薄告訴人等之假象，並以恐嚇之口吻企圖向
    被告索取賠償，誣指被告有上開犯行云云。經查，告訴人丙
     係為拿取座位後方之包包始從離座位較遠之地方離開，業
    經告訴人丙 證述明確，又若被告並無觸摸告訴人丙 臀部之
    性騷擾犯行，大可直接駁斥並無此舉，何需等待調閱監視器
    畫面後始飾詞否認到底，此顯係被告心虛所為卸責之詞，且
    告訴人甲 及乙 原因深感羞愧且為同一個交友圈而不敢向他
    人訴說遭被告猥褻或性騷擾一事，係因告訴人丙 堅持提告
    始一同提起告訴，足見告訴人等當無設詞誣指被告之動機。
    是被告及其選任辯護人此部分所辯，不可採信。
　⒊被告之選任辯護人再辯稱：告訴人乙 除其個人片面指述外，
    並無其他證人或證據可以佐證，且若依其陳述被告已喝得爛
    醉，如何精準以手指觸摸其下體1至2秒云云。惟查，證人即
    告訴人乙 於本院審理中經具結擔保其證述之憑信性，其證
    述尚屬實在可信等情，業據本院說明如前，且證人即告訴人
    丙 亦曾自告訴人乙 處聽聞其遭觸摸私處一事，非無補強證
    據。又被告縱有喝酒，惟其既仍得以手觸摸他人特定部位，
    堪認仍具有辨別事理之意識及操作肢體之能力。是被告之選
    任辯護人所辯，難以憑信。
　⒋被告之選任辯護人另辯稱：告訴人甲 與乙 先後邀約在同年4
    月17日跟5月28日進行餐敘，從群組對話中，也沒有任何異
    樣，而且邀約的對象也包含被告。餐敘結束後，告訴人甲 
    於離去餐廳之際尚且主動上前禮貌性與被告擁抱道別後離去
    云云。經查，證人即告訴人甲 於本院審理中證稱：伊不記
    得日期，但是確實有在被告弟弟的餐廳聚餐，伊等不是跟被
    告聚餐，是大家一起去。離開現場時，是被告主動走過來抱
    伊，可以調監視器出來看等語（見本院卷㈡第207頁）。證人
    即告訴人乙 於本院審理中證稱：那是被告的弟弟徐海鴻的
    餐廳，徐海鴻的本來要幫伊辦一個展，因為疫情伊取消了，
    所以伊感到不好意思，伊沒有把被告踢走也沒有多講什麼，
    都是因為不好意思等語（見本院卷㈡第219頁）。足見告訴人
    甲 及乙 並無主動邀約被告出席，僅因被告係其等好友徐海
    鴻之哥哥，礙於群組及餐敘現場氣氛和諧，且當時本案尚未
    爆發，無法明示將被告剔除在外或將不舒服之情緒表露於外
    ，是被告之選任辯護人此部分所辯，委不足採。
　㈥另被告之選任辯護人雖聲請傳喚證人徐海鴻以及勘驗錢櫃包
    廂影片，以證明109年3月9日錢櫃包廂及同年5月28日黑美林
    餐廳在場氣氛融洽，未有告訴人所述之情形發生乙節，惟此
    部分犯行業經本院認定如前，並詳述理由，容無調查之必要
    ；被告之選任辯護人另聲請勘驗110年5月5日檢察事務官詢
    問筆錄光碟，以證明告訴人甲 及乙 大聲謾罵、態度強勢，
    核與本案待證事實無關，附此敘明。
　㈦綜上所述，被告及其選任辯護人前開所辯自難採信，本案事
    證已臻明確，被告上開犯行，洵堪認定，應依法論科。
二、論罪科刑：
  ㈠被告前開撫摸告訴人甲 背部及臀部之行為，客觀上足以刺激
    或滿足性慾，核屬猥褻行為；被告對告訴人甲 為前述猥褻
    行為時，告訴人甲 試圖以手推開被告或扭動身體抗拒，此
    經證人即告訴人甲 證述明確如前，可見被告係使用不法腕
    力為前開猥褻行為，並已足以壓抑告訴人甲 之性自主決定
    權，應屬強制猥褻無誤。是核被告事實欄一、㈠⒈所為，係犯
    刑法第224條之強制猥褻罪。
  ㈡按性騷擾防治法第25條第1項所處罰之性騷擾罪，係指性侵害
    犯罪以外，基於同法所稱之性騷擾意圖，以乘被害人不及抗
    拒之違反意願方法，對其為與性或性別有關之親吻、擁抱或
    觸摸臀部、胸部或其他身體隱私處之行為。是被告觸摸告訴
    人乙 之私處以及告訴人丙 之臀部，依一般社會通念，該等
    部位皆與性相關，而若遭受觸摸足以引發被害人與性有關之
    寧靜、不受干擾之平和狀態遭受破壞，屬於個人身體隱私部
    位無訛。是核被告事實欄一、㈠⒉及一、㈡所為，均係犯性騷
    擾防治法第25條第1項之性騷擾罪。
  ㈢又被告所為上開強制猥褻及二次性騷擾之犯行，犯意各別，
    行為互殊，應分論併罰。
  ㈣爰以行為人之責任為基礎，審酌被告未能尊重他人身體自主
    權，竟為滿足一己私慾，分別以前揭方式，對三位告訴人為
    強制猥褻及性騷擾行為，所為應予非難；又被告犯後一再飾
    詞否認，犯後態度非佳，兼衡其於本院審理時自陳大學畢業
    之智識程度、現為自由業，有高齡母親須扶養之家庭生活經
    濟狀況（見本院卷㈡第306頁），復考量被告迄今尚未與告訴
    人等達成和解，亦未取得其等原諒等情暨其犯罪動機、目的
    、手段、情節及被告犯行所造成危害之程度等一切情狀，就
    被告所犯各罪分別量處如主文所示之刑，就被告所犯性騷擾
    罪二罪所宣告之刑定其應執行刑，並就被告所犯性騷擾二罪
    之宣告刑及所定之執行刑均諭知易科罰金之折算標準。
據上論斷，應依刑事訴訟法第299條第1項前段，性騷擾防治法第
25條第1項，刑法第11條前段、第224條、第41條第1項前段、第5
1條第5款，判決如主文。
本案經檢察官朱玓提起公訴，檢察官劉文婷到庭執行職務。
中　　華　　民　　國　 111　　年　　 6　　月　  28　　日
　　　　　　　　　刑事第四庭    審判長法　官  陳柏宇
　　　　　　　　　
　　　　　　　　　                    法  官  許芳瑜
　　　　　　　　　
　　　　　　　　　                    法  官  曾名阜　
上正本證明與原本無異。 
如不服本判決應於收受送達後20日內向本院提出上訴書狀，並應
敘述具體理由；其未敘述上訴理由者，應於上訴期間屆滿後20日
內向本院補提理由書（均須按他造當事人之人數附繕本）「切勿
逕送上級法院」。告訴人或被害人如對於本判決不服者，應具備
理由請求檢察官上訴，其上訴期間之計算係以檢察官收受判決正
本之日期為準。 因疫情而遲誤不變期間，得向法院聲請回復原
狀。
                                      書記官  李宜蓁
                                      
中　　華　　民　　國　　111 　年　　6 　　月　　28　　日

附錄本案論罪科刑法條全文
性騷擾防治法第25條
意圖性騷擾，乘人不及抗拒而為親吻、擁抱或觸摸其臀部、胸部
或其他身體隱私處之行為者，處 2 年以下有期徒刑、拘役或科
或併科新臺幣 10 萬元以下罰金。
前項之罪，須告訴乃論。

中華民國刑法第224條
對於男女以強暴、脅迫、恐嚇、催眠術或其他違反其意願之方法
，而為猥褻之行為者，處6月以上5年以下有期徒刑。